【裁判字號】    99,上訴,54
【裁判日期】    990602
【裁判案由】    販賣毒品等
【裁判全文】
臺灣高等法院花蓮分院刑事判決          99年度上訴字第54號
上  訴  人
即  被  告  乙○○
選任辯護人  邱聰安律師（法律扶助案件）
上列上訴人因違反毒品危害防制條例等案件，不服臺灣臺東地方
法院98年度訴字第129號中華民國99年1月7日第一審判決（起訴
案號：臺灣臺東地方法院檢察署98年度偵字第851號、第1153號
），提起上訴，本院判決如下：
    主  文
上訴駁回。
上開經駁回上訴之各罪，應執行有期徒刑貳拾壹年；如附表三所
示之物均沒收之，未扣案之物如全部或一部不能沒收時，追徵其
價額或以其財產抵償之；未扣案販賣第一級毒品所得之財物新臺
幣貳萬貳仟元沒收之，如全部或一部不能沒收時，以其財產抵償
之。
    事  實
一、乙○○明知海洛因係屬毒品危害防制條例第2條第2項第1款
    所規定之第一級毒品，不得非法持有、販賣，其竟基於販賣
    第一級毒品海洛因以營利之犯意，自民國98年2月某日間起
    至同年4月15日止，於如附表一編號1至18所示之時、地，以
    其所有之行動電話搭配門號0000000000、0000000000、0000
    000000、0000000000號聯絡嚴崇仁、陳柏同、余琇詠、李旭
    欽、張國正、林賢良、邱久江、曾光志及阮坤旗等人，談妥
    海洛因交易之時間、地點、數量及價格後，以新臺幣（下同
    ）500元至2,000元不等之價格，在雙方約定之地點，由乙○
    ○親自將海洛因交予嚴崇仁等人，再由嚴崇仁等人將購買毒
    品費用交與乙○○，以此方式販賣海洛因給嚴崇仁等多人，
    共計18次，合計販賣海洛因所得財物為22,000元。
二、案經臺東縣警察局關山分局報告臺灣臺東地方法院檢察署檢
    察官偵查起訴。
    理  由
甲、程序部分：
壹、審判範圍：
    本件上訴人即被告乙○○因涉犯販賣第一級毒品罪（18罪）
    及轉讓禁藥罪（2罪），遭原審判處如原判決附表一、二所
    示之罪刑，並定其應執行刑（詳如原審主文第1項）；又原
    審並就其被訴如原判決附表四所列之2次販毒行為部分，為
    無罪之諭知；被告不服原判決，對於上開有罪科刑部分提起
    上訴後，於99年4月13日本院行準備程序時，當庭具狀撤回
    對轉讓禁藥部分之上訴，而檢察官對於原審判決無罪之部分
    ，並未提起上訴，均已確定。是本件審判範圍僅及於原判決
    附表一所示之18罪，先此敘明。
貳、證據能力方面：
一、證人嚴崇仁、陳柏同、余琇詠、李旭欽、張國正、林賢良、
    邱久江、曾光志及阮坤旗等人於警詢及偵查中證詞之證據能
    力：
  (一)按被告以外之人，於審判外之言詞或書面陳述，除法律有規
    定者外，不得作為證據，刑事訴訟法第159條第1項定有明文
    。被告以外之人於審判外之言詞或書面陳述，即所謂傳聞證
    據，因傳聞證據有悖法院直接審理及言詞審理之精神，妨礙
    當事人之反對詰問權，影響程序正義之實現，除法律有規定
    者外，原則上不具證據能力。刑事訴訟法第159條之2規定：
    「被告以外之人於檢察事務官、司法警察官或司法警察調查
    中所為之陳述，與審判中不符時，其先前之陳述具有較可信
    之特別情形，且為證明犯罪事實存否所必要者，得為證據。
    」係以被告以外之人於司法警察（官）調查中之陳述，性質
    上屬傳聞證據，原則上不認其具證據能力，惟該證人警詢之
    供詞倘一昧排除，亦有違實體真實發見之訴訟目的，是以先
    前與審判中不符之陳述，具有較可信之特別情況，且為證明
    犯罪事實存否所必要者，則例外認有證據能力。至被告以外
    之人於警詢之陳述與審判中相符時，既得逕採用審判中之陳
    述，自無適用此傳聞證據排除例外規定之餘地(最高法院97
    年度台上字第4821號、98年度台上字第1982、4384號判決可
    資參照)。
  (二)又按被告以外之人於偵查中向檢察官所為陳述，除顯有不可
    信之情況者外，得為證據，刑事訴訟法第159條之1第2項定
    有明文。蓋因檢察官代表國家偵查犯罪，依法得訊問被告、
    證人及鑑定人，且對被告有利、不利之情形均須注意，況徵
    諸實務運作，檢察官實施刑事偵查程序，亦能恪遵法定程序
    之要求，不致有違法取證情事且可信度極高，是被告以外之
    人前於偵查中已具結而為證述，除反對該項供述得具有證據
    能力之一方，已釋明「顯有不可信之情況」之理由外，不得
    遽指該證人於偵查中之陳述不具證據能力，方符前揭法條之
    立法意旨。
  (三)經查證人嚴崇仁、陳柏同、余琇詠、李旭欽、張國正、林賢
    良、邱久江、曾光志及阮坤旗等人於警詢中之證詞，核與其
    等於審判中所證述者大致相符，既得逕採用審判中之陳述，
    自無適用傳聞證據排除例外規定之餘地，應無證據能力。又
    證人嚴崇仁、陳柏同、余琇詠、李旭欽、張國正、林賢良、
    邱久江、曾光志、阮坤旗等人分別於檢察官偵查中具結所為
    證述，查無在客觀上具「顯有不可信」之情況，自均具有證
    據能力。
二、檢察官提出通訊監察錄音光碟60片為證，而該光碟片係由機
    器直接錄製而成，又通訊監察譯文表亦係直接依據該光碟片
    內容所製作，性質上屬光碟片衍生而出之證據，僅在證明通
    話事實及內容之存在而已，非屬供述證據，自無供述證據可
    能存在之人之知覺能力、記憶能力、表達能力及真誠性問題
    ，核無傳聞法則之適用餘地。再被告及其辯護人於原審及本
    院審理時，均對該通訊監察譯文表之內容表示無意見，且被
    告就關聯性部分亦為充分之陳述，是該通訊監察譯文表顯無
    記載不符或與本案欠缺關聯性之情，此等通訊監察內容既係
    實施刑事訴訟程序之公務員依原審法官核發之通訊監察書所
    取得之證據，該等證據依刑事訴訟法第158條之4規定之反面
    解釋，自有證據能力，而得為證據。本案卷附上開通訊監察
    譯文表及通訊監察錄音光碟片，自均有證據能力。
乙、實體部分：
一、訊據被告固承認曾經交付海洛因給嚴崇仁、陳柏同、余琇詠
    、李旭欽、張國正、林賢良、邱久江、曾光志及阮坤旗等人
    ，然矢口否認有何販賣海洛因之事實，辯稱：並未販賣毒品
    海洛因，伊是免費提供海洛因予同居女友余琇詠施用；又因
    為合資購買海洛因可買到較多的量，故嚴崇仁、陳柏同、李
    旭欽、張國正、林賢良、邱久江、曾光志及阮坤旗等人，都
    是與伊合資向謝和原購買海洛因後，再由伊交付海洛因給嚴
    崇仁等人云云。
二、經查：
  (一)現行毒品危害防制條例第17條第1項雖規定，施用毒品者供
    出毒品來源，因而查獲其他正犯或共犯者，減輕或免除其刑
    。惟本案被告業已於原審審理中自承曾經交付海洛因予證人
    嚴崇仁、陳柏同、余琇詠、李旭欽、張國正、林賢良、邱久
    江、曾光志及阮坤旗等人，故證人嚴崇仁、陳柏同、余琇詠
    、李旭欽、張國正、林賢良、邱久江、曾光志及阮坤旗等人
    於偵查及原審審理中具結證稱被告曾經販賣並交付海洛因給
    渠等之事實，顯非為獲得減免寬典而為損人利己之不實陳述
    ，被告自承有交付海洛因給嚴崇仁等人之供述，應足以補強
    證人嚴崇仁、陳柏同、余琇詠、李旭欽、張國正、林賢良、
    邱久江、曾光志及阮坤旗等人證詞之真實性，合先敘明。
  (二)販賣予嚴崇仁部分：證人嚴崇仁於偵查中結稱：伊於98年3
    月20日與乙○○通話前一、二十天，在臺東市○○路雅虎遊
    藝場前，向乙○○購買海洛因1,000元，乙○○親手交付海
    洛因給伊等語（見偵卷二第38頁）。復於原審審理中具結證
    稱：伊於98年2月間某日，在臺東市○○路雅虎遊藝場向乙
    ○○購買1,000元海洛因，伊不曾與乙○○合資向謝和原購
    買海洛因等語（見原審卷一第189至196頁）。核證人嚴崇仁
    於偵、審中之證詞大致相符，甚至被告於原審審理中亦自承
    曾經交付海洛因給嚴崇仁；此外，證人嚴崇仁之尿液經檢驗
    結果，呈嗎啡之陽性反應，有臺東縣警察局關山分局違反毒
    品危害防制條例案採驗尿液名冊及慈濟大學濫用藥物檢驗中
    心檢驗總表各1紙在卷足憑（見原審卷一第61、67頁），被
    告販賣海洛因予嚴崇仁之犯行，應堪認定。至被告於本院審
    理時改稱：係嚴崇仁拿500元與其合資向謝和原購買海洛因
    云云，核屬不實之辯解，並不可採。
  (三)販賣予陳柏同部分：證人陳柏同於偵查中結稱：伊於98年3
    月9日上午，在臺東縣臺東市○○路229號後巷，向乙○○購
    買1,000元之海洛因等語（見偵卷二第53頁）。又於原審審
    理中具結證稱：伊於98年3月9日，在臺東縣臺東市○○路22
    9號後巷，向乙○○購買1,000元之海洛因，伊不曾與乙○○
    合資向謝和原購買海洛因等語（見原審卷一第127至134頁）
    。證人陳柏同於偵、審中之證詞互核大致相符，而被告於原
    審審理中亦自承曾經交付海洛因給陳柏同，被告販賣海洛因
    予陳柏同之犯行，應堪認定。
  (四)販賣予余琇詠部分：證人余琇詠於偵查中結稱：伊是於98年
    3月認識乙○○，之後才與乙○○同居，伊於98年3月間，在
    臺東縣關山鎮○○路87之4號張國正住處，向乙○○購買1,0
    00元的海洛因，之後向乙○○拿毒品，乙○○都沒有拿錢等
    語（見偵卷二第14頁）。又於原審審理時中具結證稱：伊曾
    經以1,000元的代價向乙○○購買海洛因，之後都是乙○○
    請伊施用等語（見原審卷一第115至127頁）。證人余琇詠於
    偵查中及本院審理中之證詞互核大致相符，甚至被告於原審
    審理時亦自承曾經交付海洛因給余琇詠；此外，證人余琇詠
    之尿液經檢驗結果，雖經判定為嗎啡之陰性反應，惟仍驗出
    含有182ng/mL的嗎啡，非全無毒品反應，有臺東縣警察局關
    山分局違反毒品危害防制條例案採驗尿液名冊及慈濟大學濫
    用藥物檢驗中心檢驗總表各1紙在卷足憑（見原審卷一第60
    、65頁），被告販賣海洛因予余琇詠之犯行，亦堪認定。
  (五)販賣予李旭欽部分：證人李旭欽於偵查中結稱：伊於98年3
    月14日晚上，在臺東縣臺東市○○○路607號伊經營之麵店
    內，向乙○○購買1,000元之海洛因；又於98年3月20日下午
    5時許，在卑南加油站，向乙○○購買1,000元之海洛因，不
    是與他合資購買；復於98年3月21日，在初鹿加油站，當場
    給乙○○現金，購買1,000元之海洛因等語（見偵卷二第57
    頁）。又於原審審理進行交互詰問中，於檢察官行主詰問時
    ，對向被告購買海洛因之次數、時間表示不太記得，經原審
    提示偵查卷供證人李旭欽閱覽後，則證稱：「（提示偵卷二
    第57頁證人李旭欽偵訊筆錄予證人李旭欽閱覽並告以要旨）
    （問：當時你證稱說於98年3月14日晚上10點多，在你更生
    北路607號麵店內，你以1,000元向乙○○購買海洛因，有無
    這件事情？）日期不太確定，應該是有這件事。」、「（問
    ：另外你有證稱說在98年3月20日下午5時多，你在更生北路
    20號中油的卑南加油站，用1,000元跟乙○○購買海洛因，
    有這件事情嗎？）有。」、「（問：98年3月21日中午在卑
    南鄉○○路3之57號中油的初鹿加油站，你是用1,000元的價
    錢跟乙○○購買海洛因，有無這件事情？）有。」（見原審
    卷一第196至202頁）。核證人李旭欽於偵、審中之證詞先後
    均相一致，且與通訊監察譯文中被告與證人李旭欽聯絡交易
    海洛因之時間、地點的內容互核相符（見警卷第93頁），且
    被告於原審審理時亦自承曾經交付海洛因給李旭欽，被告3
    次販賣海洛因與李旭欽之犯行，均堪認定。
  (六)販賣予張國正部分：證人張國正於偵查中結稱：98年3月15
    日下午3時許，在臺東縣關山鎮○○路天后宮附近，向乙○
    ○購買1,000元海洛因，當場交付現金，一手交錢，一手交
    貨；又於98年4月6日上午11時許，在臺東縣關山鎮○○路天
    后宮前，向乙○○購買1,000元海洛因；復於98年4月15日中
    午12時40分許，在臺東縣關山鎮關山火車站向乙○○購買1,
    000元海洛因等語（見偵查卷二第61、62頁）。又於原審審
    理中檢察官主詰問時證稱：「（問：你的毒品那時候是跟誰
    購買的呢？）跟乙○○買的。（問：你記不記得今年3月15
    日下午3點的時候，你有無到關山鎮跟乙○○拿過毒品？）
    有。（問：你記得是在什麼地點嗎？）不記得了。（問：你
    在3月和4月的時候，總共跟乙○○拿過幾次毒品？）3次。
    （問：第一次是在什麼地方？）因為我有時候是在火車站前
    面，有時候是在廟口，所以我不敢確認這個日期。（問：你
    的意思是說你去過3次，但你不確定該次是不是在天后宮還
    是在火車站前？）對。（問：你這3次去都是白天或是下午
    或是晚上？）幾乎應該是傍晚，我現在也不敢確定，我記不
    清楚。（提示張國正與乙○○於98年3月15日、4月6日及4月
    15日的通訊監察譯文予證人張國正閱覽並告以要旨）（問：
    你看一下98年3月15那一次的通訊監察譯文內容，那一次你
    有跟乙○○拿毒品嗎？）（閱後）是。（問：那一次是在哪
    裡跟乙○○拿毒品的呢？）我也不敢確認位置。（問：你只
    能確認不是在天后宮就是在火車站前嗎？）是。（問：你那
    一次是拿多少錢購買呢？）1,000元。（提示張國正與乙○
    ○於98年3月15日、4月6日及4月15日的通訊監察譯文予證人
    張國正閱覽並告以要旨）（問：你看一下4月6日的通訊監察
    譯文內容，你那一次跟乙○○通完話後，有無跟乙○○拿海
    洛因？）（閱後）日期我不敢確定。（問：你看內容也無法
    確定嗎？）對，因為這還有什麼3萬的，我沒有辦法買。（
    問：你也忘記這通電話是做什麼？）我是忘記日期，但我確
    實有買。（問：你記得你有買過3次？）對。（問：你買的
    這3次都有當場把現金交給乙○○嗎？）有。」（見原審卷
    一第152至156頁），證人張國正證稱有向被告購買3次海洛
    因，每次購買1,000元，惟購買之時間、地點忘記了，故原
    審以起訴書記載內容訊問張國正，「（問：檢察官起訴書記
    載在98年3月15日下午3點左右，你在關山鎮○○路2巷1號關
    山天后宮廟前，以1,000元的代價向乙○○購買海洛因，這
    是第一次；第二次是98年4月6日上午10點左右，你在關山鎮
    ○○路2巷1號關山天后宮廟前，以1,000元的代價向乙○○
    購買海洛因；第三次是在98年4月15日中午12點40分左右，
    你在關山鎮舊火車站前，以1,000元的代價向乙○○購買1,
    000元的海洛因。實際上有這些事嗎？）有。」（見原審卷
    一第159、160頁）。核證人張國正於偵查及原審審理中之證
    詞先後一致，且與通訊監察譯文中被告與證人張國正聯絡交
    易海洛因之時間、地點的內容互核相符（見警卷第85、86頁
    ），且被告於原審審理時亦已自承曾交付海洛因給張國正，
    是被告3次販賣海洛因予張國正之犯行，均堪認定。
  (七)販賣予林賢良部分：證人林賢良於偵查中結稱：98年3月17
    日下午5時35分許，在富岡加油站向乙○○購買2,000元海洛
    因；又於98年4月5日下午2時許，向乙○○購買2,000元海洛
    因等語（見偵卷二第67頁）。復於原審審理中具結證稱：98
    年3月17日下午5時許，在臺東縣中華大橋下之富岡加油站，
    向乙○○購買2,000元海洛因；又於98年4月5日下午2時許，
    在富岡漁港附近的富岡加油站，向乙○○購買2,000元海洛
    因等語（見原審卷一第162至168頁）。核證人林賢良先後於
    偵查及原審審理中之證詞均相一致，且與通訊監察譯文中被
    告與證人林賢良聯絡交易海洛因之時間、地點的內容互核相
    符（見警卷第105頁），甚且被告於原審審理時亦自承曾經
    交付海洛因給林賢良，是被告2次販賣海洛因予林賢良之犯
    行，均堪認定。
  (八)販賣予邱久江部分：證人邱久江於偵查中結稱：伊於98年4
    月8日下午1時許，在臺東縣關山鎮舊火車站張國正舊家中，
    向乙○○購買1,000元海洛因，乙○○親手交給伊1包1,000
    元的海洛因，伊當場給乙○○現金；又於98年4月12日下午1
    時許，在臺東縣關山鎮舊火車站張國正舊家，乙○○親手交
    給伊1包1,000元的海洛因，伊當場給乙○○1,000元現金等
    語（見偵卷二第71、72頁）。復於原審審理中，檢察官主詰
    問時證稱：「（問：你的海洛因是跟誰買的呢？）乙○○。
    （問：是跟乙○○用買的嗎？）對。（問：你還記得跟乙○
    ○買過幾次嗎？）3、4次。（提示邱久江與乙○○通訊監察
    譯文予證人邱久江閱覽並告以要旨）（問：98年4月8日早上
    11點你打給乙○○，乙○○問你說：要做什麼，你就問乙○
    ○說：你要下來了嗎？然後就是在等乙○○下來。那一次你
    是跟乙○○要買海洛因嗎？）（閱後）對。（問：你那一次
    是跟乙○○買多少錢呢？）1,000元。（問：乙○○是在哪
    邊拿海洛因給你的呢？）舊火車站那邊。（問：你是把1,00
    0元當場交給乙○○，乙○○當場把海洛因交給你嗎？）對
    。（提示邱久江與乙○○通訊監察譯文予證人邱久江閱覽並
    告以要旨）（問：98年4月12日的時候，你打電話給乙○○
    ，乙○○問你：怎麼樣，你問乙○○：你要下來嗎？你說：
    你是阿祥，誰找你，有沒有那個，乙○○說：好啊，等一下
    ，等一下取下去。那一次也是跟乙○○買海洛因嗎？）（閱
    後）對。（問：你還記得那一次你是買多少錢呢？）那一次
    好像沒有買到。（問：你剛才說跟乙○○買過3、4次的海洛
    因，除了98年4月8日那一次，你記得還有哪一次跟乙○○買
    嗎？）忘記了，不曉得幾號了。（問：你還記得跟乙○○買
    多少錢嗎？）都1,000元。（問：那地點都是在火車站前面
    嗎？）對。（問：乙○○都是自己一個人來嗎？）對。（問
    ：乙○○是開車來的還是走路來的？）開車來。（問：你都
    是當場把錢給乙○○，沒有賒欠嗎？）對。」（見原審卷一
    第170至172頁）。另於辯護人反詰問時證稱:「（問：剛才
    檢察官用98年4月12日的通訊監察譯文問你，你說這一次沒
    有跟乙○○買，為什麼你在警察局說有跟乙○○買呢？）我
    忘記時間了。」、「（問：那你拿多少錢給乙○○去買呢？
    ）1,000元。（問：你說跟乙○○買，是不是你都是先拿錢
    叫乙○○去調的？）是。（問：乙○○調來了，4號的毒品
    再給你嗎？）對。（問：乙○○主張說他是替你去買4號的
    毒品，是不是如此？）我錢會拿給乙○○就對了。（問：你
    錢拿給乙○○後，乙○○再給你毒品嗎？）是。（問：那時
    你都是在哪裡等呢？）舊火車站那裡。（問：你都等多久呢
    ？）一下子而已。」（見原審卷一第173至175頁）。證人邱
    久江就向被告購買海洛因之時間及是否委由被告代為購買海
    洛因等事實證述不明，故原審訊問證人邱久江「（提示偵查
    卷二第71、72頁予證人邱久江閱覽並告以要旨）（問：你在
    檢察官那裡作證的時候，你說在98年4月8日下午1點左右，
    在關山鎮舊火車站張國正的舊家，乙○○親手交給你一包海
    洛因，然後你交給乙○○1,000元，另外在98年4月12日下午
    1點多，也是在關山鎮舊火車站張國正的舊家，乙○○親手
    交給你一包1,000元的海洛因，你當場給乙○○1,000元。你
    上次作證講的話有實在嗎？）（閱後）有實在。（問：這兩
    次交易是一手交錢一手交貨，還是如何呢？）對，一手交錢
    一手交貨。（問：剛才辯護人問你說，你有交錢給乙○○，
    然後乙○○再去拿貨回來，跟這兩次的情況一樣嗎？）一樣
    。（問：你是跟乙○○買海洛因，還是請乙○○去幫你調毒
    品呢？）我跟乙○○買，我直接跟乙○○買。」（見原審卷
    一第175頁）。經釐清證人邱久江於偵查及原審審理中之證
    詞先後一致，且與通訊監察譯文中被告與證人邱久江聯絡交
    易海洛因時間之內容互核相符（見警卷第110頁），且被告
    於原審審理時亦已自承曾經交付海洛因給邱久江。此外，證
    人邱久江之尿液及毛髮經送檢驗結果，均呈嗎啡、可待因、
    安非他命及甲基安非他命之陽性反應，有臺東縣警察局關山
    分局違反毒品危害防制條例案採驗尿液名冊、慈濟大學濫用
    藥物檢驗中心檢驗總表各1紙及慈濟大學濫用藥物檢驗中心9
    8年8月10日慈大藥字第98081001號鑑定書1份在卷足憑（見
    原審卷一第61、69、78、79頁），被告2次販賣海洛因予邱
    久江之犯行，均堪認定。
  (九)販賣予曾光志部分：證人曾光志於偵查中結稱：伊於98年4
    月4日，在關山新火車站前網咖，以1,000元向乙○○購買海
    洛因；又於98年4月6日上午，向乙○○購買2,000元海洛因
    ；復於98年4月8日下午，在張國正的老家，向乙○○購買1,
    000元海洛因；再於98年4月10日晚上，在關山里壟里公墓，
    向乙○○購買1,000元海洛因等語（見偵卷二第84、85頁）
    。復於原審審理中，由檢察官主詰問及由辯護人反詰問時，
    均證稱有向被告購買海洛因，嗣經原審訊問：「（問：你在
    檢察官那裡曾經證稱說在98年4月4日上午11點多，在關山鎮
    ○○路71之1號「百事網」網咖，你用1,000元跟乙○○購買
    海洛因，有這件事情嗎？）有。（問；另外在98年4月6日上
    午11點多，你在關山鎮○○路87之4號張國正的舊家，用2,0
    00元的代價跟乙○○購買海洛因，有無這件事情呢？）有。
    （問：另外你又證稱說在98年4月8日下午，你在關山鎮○○
    路87之4號張國正的舊家，以1,000元的代價跟乙○○購買海
    洛因，有無這件事情呢？）有。（問：你又證稱說在98年4
    月10日晚上8點多，你在關山鎮示範公墓以1,000元的代價向
    乙○○購買海洛因，有無這件事情呢？）有。」（見原審卷
    一第183、184頁）。核證人曾光志於偵查及原審審理中之證
    詞均相一致，且與通訊監察譯文中被告與證人曾光志聯絡交
    易海洛因之時間、地點的內容互核相符（見警卷第120、121
    頁），甚且被告於原審審理中亦自承曾經交付海洛因給曾光
    志，是被告4次販賣海洛因予曾光志之犯行，均堪認定。
  (十)販賣予阮坤旗部分：證人阮坤旗於偵查中結稱：伊於98年4
    月8日下午4時許，在臺東縣關山鎮關山舊火車站前，向乙○
    ○購買2,000元海洛因，乙○○親手交付海洛因給伊，伊則
    給乙○○現金2,000元等語（見偵查卷二第44頁）。復於原
    審審理中具結證稱：伊於98年4月8日下午4時許，在臺東縣
    關山鎮關山舊火車站前，向乙○○購買2,000元海洛因等語
    （見原審卷一第185至188頁）。證人阮坤旗於偵、審中之證
    詞互核大致相符，且與通訊監察譯文中被告與證人阮坤旗聯
    絡交易海洛因時間的內容互核相符（見警卷第139頁），況
    被告於原審審理中亦自承曾經交付海洛因給阮坤旗；此外，
    證人阮坤旗之毛髮經檢驗結果，呈海洛因代謝物之陽性反應
    ，有法務部調查局98年7月1日調科壹字第09800345570號鑑
    定書1份在卷足憑（見偵卷二第132、133頁），被告販賣海
    洛因予阮坤旗之犯行，應堪認定。
  (十一)再查證人余琇詠於被告因本案遭羈押前，與被告為同居關係
    ，是其所為證詞應具相當可信性，應無故意誣陷被告於罪之
    理。又施用毒品之人，通常均隱密為之，以避免為警方查獲
    ，本案證稱向被告購買海洛因之證人，除被告之同居人余琇
    詠外，多達8人，被告如僅為合資購買毒品，何須找多人合
    資，增加自己遭警方查緝之危險。復查，證述向被告購買海
    洛因之證人張國正、邱久江、曾光志及阮坤旗，均居住在臺
    東縣關山鎮，而被告於原審審理中供稱其購買海洛因之地點
    在臺東市，被告顯係為圖得販售海洛因之利潤，才會駕車往
    返臺東市、關山鎮，耗費時間及油錢，並承受攜帶海洛因往
    返途中遭警方臨檢攔查之風險，是被告辯稱係與證人嚴崇仁
    等人合資購買海洛因云云，旨在卸責，委無足採。
  (十二)被告辯稱下列通訊監察譯文可證明其係與他人合資購買海洛
    因：
  1.98年4月6日上午10時27分許，被告與張國正（0000000000）
    之通訊監察譯文：「被告：喂！你那裡和阿奇一共是多少錢
    ？張：和阿奇的？被告：是啦！張：我們分一、二千元的樣
    子。被告：一人二千而已。張：是。被告：哭慘那有效。張
    ：對啦！我怎知道變成這樣，那有辦法，有的含要子。被告
    ：身上如果上萬才有效，搞那二千有什麼效。張：對啦！那
    一天我就跟你說太少，如果多一點就有一、二萬，沒有關係
    ，我再想辦法。被告：你等一下你先給我，我先其他的，我
    再想辦法。」（見原審卷二第99頁）。惟此次通聯內容，僅
    係證人張國正告訴被告，張國正與「阿奇」分一、二千元，
    無從依該譯文內容認定被告有與張國正等人合資購買海洛因
    。
  2.98年4月5日上午9時10分許，被告與不詳之人（0000000000
    ）之通訊監察譯文：「不詳之人：喂！被告：昨天你有打給
    我嗎？不詳之人：有啦！被告：怎麼樣。不詳之人：昨天那
    個都沒效，怎麼會這樣！被告：雞BY！你怎麼不知道那個是
    你朋友的。不詳之人：對啦！幹你娘！連一點感覺都沒有，
    大家都改改（台語）叫。被告：等一下我下去，我去那邊找
    人一下。不詳之人：馬上下來。被告：嗯。」（見原審卷二
    第100頁）。由此次通聯內容亦無法證明被告有與上開證人
    合資購買海洛因之事實。
  3.98年4月4日上午11時29分許，被告與曾光志（0000000000）
    之通訊監察譯文：「被告：喂！你是湊有嗎？雞巴不用在那
    裡吹。曾：有了，我等一下要去拿。被告：我在車站網腳這
    裡。」（見原審卷二第101頁），被告在此次通聯亦僅問曾
    光志「湊有嗎？」，被告及曾光志在此次通聯中均未有何要
    合資購買海洛因之表示，至為顯然。
三、論罪及量刑：
  (一)按行為後法律有變更者，適用行為時之法律。但行為後之法
    律有利於行為人者，適用最有利於行為人之法律；本法總則
    於其他法律有刑罰或保安處分之規定者，亦適用之，刑法第
    2條第1項、第11條前段分別定有明文。另按憲法對於法律之
    定義，第170條固設有「本憲法所稱之法律，謂經立法院通
    過，總統公布之法律」之原則性規定，惟就法律之生效日期
    始於何時，制憲者乃不就其具體內容自為憲法位階之規定，
    而係本諸憲法委託之意旨，有意識地委由立法機關依個案需
    要另為具體、詳細內容之規定，立法院依此憲法制度具體化
    之義務，因而制定中央法規標準法，藉以形成具體明確之法
    律時之效力之制度內容。準此，中央法規標準法第13條、第
    20條第2項規定，法律之制定與修正，如明定自公布日施行
    者，自公布之日起算至第三日發生效力；又法律之制定與修
    正，如有特定生效日期之必要者，依中央法規標準法第14條
    、第20條第2項準用之規定，應分別特定其施行日期，並自
    該特定日起發生效力。再法律應規定施行日期，或授權以命
    令定其施行日期，中央法規標準法第12條、第20條第2項準
    用規定固有明文，然法律修正時，若漏未特定施行日期，亦
    未明定自公布日施行者，中央法規標準法雖未明文規定其應
    自何時生效，而法規制定或前次修正，基於特殊原因所特定
    之施行日期，既不當然適用於日後修正或再次修正之條文，
    則此時新修正之法律究自何時起生效施行，觀諸法文，似非
    無疑，惟參諸立法者於中央法規標準法所形成之法律制定與
    修正生效日期之制度內容及本諸合憲性解釋之原則，新修正
    之法律條文，仍應自修正公布之日起算至第三日發生效力，
    以免新修正公布之法律因法無明文或立法疏漏，致令其生效
    日期懸而未決，甚且斷以新修正之法律對其規範對象適用結
    果有利或不利為其生效與否之判準，斲傷法之安定性。查被
    告為犯罪事實如附表一編號1至18所示之行為後，毒品危害
    防制條例部分條文業已於98年5月20日修正公布，而同條例
    第36條「本條例自公布後六個月施行」之規定於本次既未經
    更易或修正公布，則其所稱之「本條例」，當係指92年7月9
    日修正公布之毒品危害防制條例，解釋上本不及於98年5月2
    0日公布之同條例部分修正條文，又遍查毒品危害防制條例
    本次修正公布之條文，並未另定其施行日期，是揆諸上開說
    明，98年5月20日修正公布之毒品危害防制條例部分條文，
    依中央法規標準法第13條、第20條第2項對於法律生效日期
    所建構之基本原則規範，仍應自98年5月22日起生效施行。
    至法務部98年6月8日法檢字第0980802279號函釋意旨略稱「
    修正毒品危害防制條例條文經總統於98年5月20日公布，依
    同條例第36條規定，自公布後六個月施行」等語，固非無見
    ，惟法官依據法律獨立審判，此乃憲法第80條所明定，且依
    司法院大法官釋字第137號、第216號解釋意旨，各機關依其
    職掌就有關法規為釋示之行政命令，法官於審判案件時，雖
    可予以引用，但仍得依據法律表示適當之不同見解，並不當
    然受其拘束。是以，法務部前揭函釋意旨既與上開說明相悖
    未合，本院本諸依法獨立審判之旨，上開行政函釋自無拘束
    本院之效力。從而，98年5月20日修正公布之毒品危害防制
    條例部分條文，既已於98年5月22日生效施行，是被告前揭
    行為後之法律已有變更，本院自應就被告犯行有關之論罪科
    刑及法定加減原因等一切情形，綜其全部罪刑之結果而為比
    較。茲就被告於犯罪事實如附表一所示之行為涉及之新舊法
    比較部分，說明如下：被告行為時之毒品危害防制條例第4
    條第1項規定「製造、運輸、販賣第一級毒品者，處死刑或
    無期徒刑；處無期徒刑者，得併科新臺幣一千萬元以下罰金
    」，修正後則規定為「製造、運輸、販賣第一級毒品者，處
    死刑或無期徒刑；處無期徒刑者，得併科新臺幣二千萬元以
    下罰金」。是以，毒品危害防制條例第4條第1項所定之罰金
    刑最高數額，修正後既較諸修正前提高，此乃涉及科刑規範
    之變更，自有新舊法比較之必要，而經比較結果，修正後之
    規定並未有利於被告，依刑法第2條第1項前段規定，自應適
    用修正前毒品危害防制條例第4條第1項之規定。
  (二)核被告所為如附表一所示之18次販賣海洛因犯行，均係犯修
    正前毒品危害防制條例第4條第1項之販賣第一級毒品罪。其
    為販賣而持有海洛因之低度行為，應為嗣後販賣之高度行為
    所吸收，不另論罪。又刑法於94年2月2日修正公布，並自95
    年7月1日起生效施行，修正後刑法刪除第56條之連續犯規定
    ，而基於概括之犯意，連續數販賣毒品之行為，於刑法修正
    刪除連續犯規定之前，均依連續犯論以一罪，依該次刑法第
    56條修正理由之說明，謂：「對繼續犯同一罪名之罪者，均
    適用連續犯之規定論處，不無鼓勵犯罪之嫌，亦使國家刑罰
    權之行使發生不合理之現象」、「基於連續犯原為數罪之本
    質及刑罰公平原則之考量，爰刪除有關連續犯之規定」等語
    ，即係將本應各自獨立評價之數罪，回歸本來就應賦予複數
    法律效果之原貌。而所謂集合犯是指立法者所制定之犯罪構
    成要件中，本就預定有數個同種類之行為將反覆實行之犯罪
    而言，將各自實現犯罪構成要件之反覆多數行為，解釋為集
    合犯，而論以一罪。是以對於集合犯，必須從嚴解釋，以符
    合立法本旨。觀諸毒品危害防制條例所定之販賣毒品罪之構
    成要件文義，實無從認定立法者本即預定該犯罪之本質，必
    有數個同種類行為而反覆實行之集合犯行，故販賣毒品罪，
    難認係集合犯。因此，就刑法修正施行後多次販賣毒品之犯
    行，採一罪一罰，始符合立法本旨（最高法院97年度臺上字
    第99號判決意旨參照）。被告各次販賣海洛因之行為，犯罪
    時間均於95年7月1日之後，顯係在刑法修正刪除連續犯規定
    之後所犯，依照上開說明，應以一罪一罰予以獨立評價。又
    被告販賣第一級毒品共18次，犯意各別，行為有間，應予分
    論併罰。
  (三)按刑法第59條規定犯罪之情狀可憫恕者，得酌量減輕其刑，
    其所謂「犯罪之情狀」，與同法第57條規定科刑時應審酌之
    一切情狀，並非有截然不同之領域，於裁判上酌減其刑時，
    應就犯罪一切情狀（包括第57條所列舉之10款事項），予以
    全盤考量，審酌其犯罪有無可憫恕之事由（即有無特殊之原
    因與環境，在客觀上足以引起一般同情，以及宣告法定低度
    刑，是否猶嫌過重等等），以為判斷。而就販賣毒品案件中
    ，同為販賣毒品之人，其原因動機不一，犯罪情節未必盡同
    ，或有大盤毒梟者，亦有中、小盤之分，甚或僅止於吸毒者
    同儕間為求互通有無之有償轉讓者亦有之，其販賣行為所造
    成危害社會之程度自屬有異，於此情形，倘依其情狀處以適
    當徒刑，即足以懲儆，並可達防衛社會之目的者，自非不可
    依客觀之犯行與主觀之惡性二者加以考量其情狀，是否有可
    憫恕之處，適用刑法第59條之規定酌量減輕其刑，期使個案
    裁判之量刑能斟酌至當，符合比例原則（最高法院95年度台
    上字第6157號判決意旨參照）。查本件被告意圖營利販賣海
    洛因予他人之犯行，固戕害他人身心甚鉅，應受非難，惟其
    於本案販賣毒品之次數尚非甚多，已賣出金額非鉅，不法所
    得合計僅22,000元，復未及廣泛流入市面，危害程度尚非甚
    廣，與大量散播毒品之大盤、中盤毒販相較，其間顯然有別
    ，衡情自屬情輕法重，其犯罪情狀不無可憫恕之處，本院認
    為縱分別處以毒品危害防制條例第4條第1項之法定最低刑度
    無期徒刑，猶嫌過重，爰就被告所犯如附表一所示之販賣第
    一級毒品各罪，均依刑法第59條之規定，酌予減輕其刑。
  (四)原審因依上開法律規定，並審酌被告於犯本案之前尚無前科
    紀錄，有臺灣高等法院被告前案紀錄表1份在卷可考，素行
    尚可，其為圖賺取不法利益，竟以販賣海洛因之方式牟利，
    對於國民健康及社會秩序已生危害，及其學歷為國中肄業，
    智識程度不高，家庭經濟狀況普通，併慮及其販售毒品次數
    、數量及所得利益，且犯後一再避重就輕，飾詞否認犯行，
    難認有何悔悟意思之犯後態度等一切情狀，而分別就其所犯
    18件販賣第一級毒品之罪，量處如原判決附表一宣告刑欄所
    示之刑；並敘明按毒品危害防制條例第19條第1項關於沒收
    之規定，係採義務沒收主義，故凡犯同條例第4條至第9條、
    第12條、第13條或第14條第1項、第2項之罪者，其供犯罪所
    用之物或因犯罪所得之財物，且屬犯人所有者，即應依該規
    定沒收，法院無審酌之餘地（最高法院93年度臺上字第1360
    號、同年度臺上字第1365號判決意旨參照）。且犯同條例第
    4條之罪者，其供犯罪所用或因犯罪所得之財物應予沒收，
    如全部或一部不能沒收時，追徵其價額或以其財產抵償之，
    同條例第19條第1項亦規定至明。又該規定所稱「追徵其價
    額」者，係指所沒收之物為金錢以外之其他財物而無法沒收
    時，應追徵其價額，使其繳納與原物相當之價額。如所得財
    物為金錢而無法沒收時，始應以其財產抵償之。再販賣毒品
    所得之對價，不問其中成本若干，利潤多少，均應全部諭知
    沒收，貫徹政府查禁煙毒之決心，以符立法本旨（最高法院
    著有95年度臺上字第305號、91年度臺上字第2419號判決意
    旨可參）。經查：1.扣案之銀色OKWAP行動電話壹支，係屬
    被告所有，業據被告供述在卷，核與證人余琇詠於原審審理
    中證述之情節相符，再手機序號IMEＺ000000000000000號、
    手機序號IMEＺ000000000000000號行動電話各1支，亦屬被告
    所有，業據被告供述在卷，上開2支手機雖未扣案，惟無積
    極證據證明業已滅失。再扣案之門號0000000000號SIM卡及
    未扣案之0000000000號、0000000000號、0000000000號SIM
    卡各1張，雖分別為余琇詠及吳俊諺所申辦，有臺灣大哥大
    股份有限公司、遠傳電信股份有限公司、和信電訊股份有限
    公司之用戶使用人查詢資料合計4份在卷足憑（見原審卷一
    第224至227頁、原審卷二第57至59頁），惟已由余琇詠及吳
    俊諺送給被告使用，亦據被告供承在卷，核與證人余琇詠及
    吳俊諺於原審審理中之證詞大致相符（見原審卷二第34、35
    頁。上開3支行動電話及4張門號SIM卡，係被告供其販賣海
    洛因聯繫所使用，而SIM卡依現今電信通訊市場之習慣與常
    態，於申辦人領得時即歸申辦人所有，縱嗣後解約或退租、
    停用，仍毋須繳回原電信公司，是上開4張SIM卡應屬被告所
    有，並無疑義。揆諸上揭說明，就被告使用上開3支行動電
    話及4張門號SIM卡，應依毒品危害防制條例第19條第1項之
    規定諭知沒收，又該物品既屬金錢以外之財物，未扣案之部
    分，如全部或一部不能沒收時，應追徵其價額或以其財產抵
    償之。2.被告販賣海洛因予嚴崇仁等人，其販賣毒品所得共
    計22,000元，雖均未扣案，仍應依毒品危害防制條例第19條
    第1項之規定宣告沒收之，如全部或一部不能沒收時，以其
    財產抵償之。3.再扣案之LG黑色行動電話1支（雖被告嗣於
    本院審理中又改口稱係其所有，惟並無證據可得證明其所述
    為真，且與其於原審所述並非相符，尚無足採。）及門號00
    00000000號SIM卡1張，無證據證明係供被告於本案販賣毒品
    所用之物，均不予宣告沒收等情，認事用法，俱無違誤，量
    刑亦稱妥適，就此部分，原判決既屬正確，即應予維持。被
    告上訴猶執陳詞避重就輕，否認販賣毒品，冀圖推卸刑責，
    並無理由，應予駁回。上訴經駁回部分，爰依法定其應執行
    刑。
據上論斷，應依刑事訴訟法第368條、第364條、第299條第1項前
段，修正前毒品危害防制條例第4條第1項、第19條第1項，刑法
第2條第1項前段、第11條、第59條、第51條第5款，判決如主文
。
本案經檢察官甲○○到庭執行職務
中    華    民    國    99    年    6    月    2    日
                  刑事庭  審判長法  官 謝志揚
                                法  官 林慶煙
                                法  官 張健河
以上正本證明與原本無異。
如不服本判決，應於收受送達後10日內向本院提出上訴書狀，其
未敘述理由者，並得於提起上訴狀後10日內向本院補提理由書（
均須按他造當事人之人數附繕本）「切勿逕送上級法院」。
告訴人或被害人如對於本判決不服者，應具備理由請求檢察官上
訴，其上訴期間之計算係以檢察官收受判決正本之日期為準。
中    華    民    國    99    年    6     月    2     日
                                書記官 徐文彬
附錄本案論罪科刑法條：
修正前毒品危害防制條例第4條第1項。
附表一
┌─┬────┬──────┬─────┬─────┬──────┐
│編│販賣對象│販賣時間、  │交易過程  │販賣之毒品│罪名及宣告刑│
│號│        │地點        │          │數量及價格│            │
├─┼────┼──────┼─────┼─────┼──────┤
│1 │嚴崇仁  │98年2月間某 │乙○○親手│1,000元海 │乙○○販賣第│
│  │        │日，在臺東縣│將海洛因交│洛因1包。 │一級毒品，處│
│  │        │臺東市○○路│給嚴崇仁，│          │有期徒刑拾柒│
│  │        │雅虎遊藝場前│嚴崇仁當場│          │年。未扣案販│
│  │        │。          │交付現金  │          │賣第一級毒品│
│  │        │            │1,000元給 │          │所得新臺幣壹│
│  │        │            │乙○○。  │          │仟元沒收之，│
│  │        │            │          │          │如全部或一部│
│  │        │            │          │          │不能沒收時，│
│  │        │            │          │          │以其財產抵償│
│  │        │            │          │          │之。        │
├─┼────┼──────┼─────┼─────┼──────┤
│2 │陳柏同  │98年3月9日上│陳柏同在上│1,000元海 │乙○○販賣第│
│  │        │午，在臺東縣│開時地，向│洛因1包。 │一級毒品，處│
│  │        │臺東市○○路│乙○○購買│          │有期徒刑拾柒│
│  │        │229號後巷。 │海洛因。  │          │年。未扣案販│
│  │        │            │          │          │賣第一級毒品│
│  │        │            │          │          │所得新臺幣壹│
│  │        │            │          │          │仟元均沒收，│
│  │        │            │          │          │如全部或一部│
│  │        │            │          │          │不能沒收時，│
│  │        │            │          │          │以其財產抵償│
│  │        │            │          │          │之。        │
├─┼────┼──────┼─────┼─────┼──────┤
│3 │余琇詠  │98年3月間某 │余琇詠至張│1,000元海 │乙○○販賣第│
│  │        │日下午，在臺│國正住處，│洛因1包。 │一級毒品，處│
│  │        │東縣關山鎮和│向乙○○購│          │有期徒刑拾柒│
│  │        │平路87之4號 │買海洛因。│          │年。未扣案販│
│  │        │張國正住處內│          │          │賣第一級毒品│
│  │        │。          │          │          │所得新臺幣壹│
│  │        │            │          │          │仟元沒收之，│
│  │        │            │          │          │如全部或一部│
│  │        │            │          │          │不能沒收時，│
│  │        │            │          │          │以其財產抵償│
│  │        │            │          │          │之。        │
├─┼────┼──────┼─────┼─────┼──────┤
│4 │李旭欽  │98年3月14日 │由李旭欽撥│1,000元海 │乙○○販賣第│
│  │        │晚上，在臺東│打00000000│洛因1包。 │一級毒品，處│
│  │        │縣臺東市更生│01號電話給│          │有期徒刑拾柒│
│  │        │北路607號李 │乙○○後，│          │年。扣案之銀│
│  │        │旭欽經營之麵│乙○○於上│          │色OKWAP行動 │
│  │        │店內。      │開時地，販│          │電話、門號09│
│  │        │            │賣海洛因給│          │00000000SIM │
│  │        │            │李旭欽。  │          │卡及未扣案販│
│  │        │            │          │          │賣第一級毒品│
│  │        │            │          │          │所得新臺幣壹│
│  │        │            │          │          │仟元均沒收。│
│  │        │            │          │          │犯罪所得部分│
│  │        │            │          │          │，如全部或一│
│  │        │            │          │          │部不能沒收時│
│  │        │            │          │          │，以其財產抵│
│  │        │            │          │          │償之。      │
├─┼────┼──────┼─────┼─────┼──────┤
│5 │李旭欽  │98年3月20日 │由李旭欽撥│1,000元海 │乙○○販賣第│
│  │        │下午5時許， │打00000000│洛因1包。 │一級毒品，處│
│  │        │在臺東縣臺東│01號電話給│          │有期徒刑拾柒│
│  │        │市○○○路中│乙○○後，│          │年。扣案之銀│
│  │        │油卑南加油站│乙○○於上│          │色OKWAP行動 │
│  │        │。          │開時地，販│          │電話、門號09│
│  │        │            │賣海洛因給│          │00000000SIM │
│  │        │            │李旭欽。  │          │卡及未扣案販│
│  │        │            │          │          │賣第一級毒品│
│  │        │            │          │          │所得新臺幣壹│
│  │        │            │          │          │仟元均沒收。│
│  │        │            │          │          │犯罪所得部分│
│  │        │            │          │          │，如全部或一│
│  │        │            │          │          │部不能沒收時│
│  │        │            │          │          │，以其財產抵│
│  │        │            │          │          │償之。      │
├─┼────┼──────┼─────┼─────┼──────┤
│6 │李旭欽  │98年3月21日 │由李旭欽撥│1,000元海 │乙○○販賣第│
│  │        │中午，在臺東│打00000000│洛因1包。 │一級毒品，處│
│  │        │縣卑南鄉明峰│01號電話給│          │有期徒刑拾柒│
│  │        │路3之57號中 │乙○○後，│          │年。扣案之銀│
│  │        │油初鹿加油站│乙○○於上│          │色OKWAP行動 │
│  │        │。          │開時地，販│          │電話、門號09│
│  │        │            │賣海洛因給│          │00000000SIM │
│  │        │            │李旭欽。  │          │卡及未扣案販│
│  │        │            │          │          │賣第一級毒品│
│  │        │            │          │          │所得新臺幣壹│
│  │        │            │          │          │仟元均沒收。│
│  │        │            │          │          │犯罪所得部分│
│  │        │            │          │          │，如全部或一│
│  │        │            │          │          │部不能沒收時│
│  │        │            │          │          │，以其財產抵│
│  │        │            │          │          │償之。      │
├─┼────┼──────┼─────┼─────┼──────┤
│7 │張國正  │98年3月15日 │由張國正撥│1,000元海 │乙○○販賣第│
│  │        │下午3時許， │打00000000│洛因1包。 │一級毒品，處│
│  │        │在臺東縣關山│01號電話給│          │有期徒刑拾柒│
│  │        │鎮○○路2巷1│乙○○後，│          │年。扣案之銀│
│  │        │號關山天后宮│乙○○於上│          │色OKWAP行動 │
│  │        │前。        │開時地，販│          │電話、門號09│
│  │        │            │賣海洛因給│          │00000000號SI│
│  │        │            │張國正。  │          │M卡及未扣案 │
│  │        │            │          │          │販賣第一級毒│
│  │        │            │          │          │品所得新臺幣│
│  │        │            │          │          │壹仟元均沒收│
│  │        │            │          │          │。犯罪所得部│
│  │        │            │          │          │分，如全部或│
│  │        │            │          │          │一部不能沒收│
│  │        │            │          │          │時，以其財產│
│  │        │            │          │          │抵償之。    │
├─┼────┼──────┼─────┼─────┼──────┤
│8 │張國正  │98年4月6日上│由乙○○以│1,000元海 │乙○○販賣第│
│  │        │午11時許，在│其所有手機│洛因1包。 │一級毒品，處│
│  │        │臺東縣關山鎮│序號IMEI35│          │有期徒刑拾柒│
│  │        │中華路2巷1號│0000000000│          │年。未扣案之│
│  │        │關山天后宮前│900號行動 │          │手機序號IMEI│
│  │        │。          │電話搭配門│          │000000000000│
│  │        │            │號00000000│          │900號行動電 │
│  │        │            │64號聯絡張│          │話及門號0927│
│  │        │            │國正後，在│          │011664號SIM │
│  │        │            │上開時地販│          │卡沒收之，如│
│  │        │            │賣海洛因給│          │全部或一部不│
│  │        │            │張國正。  │          │能沒收時，追│
│  │        │            │          │          │徵其價額或以│
│  │        │            │          │          │其財產抵償之│
│  │        │            │          │          │。未扣案販賣│
│  │        │            │          │          │第一級毒品所│
│  │        │            │          │          │得新臺幣壹仟│
│  │        │            │          │          │元沒收，如全│
│  │        │            │          │          │部或一部不能│
│  │        │            │          │          │沒收時，以其│
│  │        │            │          │          │財產抵償之。│
├─┼────┼──────┼─────┼─────┼──────┤
│9 │張國正  │98年4月15日 │由乙○○以│1,000元海 │乙○○販賣第│
│  │        │中午12時40分│其所有手機│洛因1包。 │一級毒品，處│
│  │        │許，在臺東縣│序號IMEI35│          │有期徒刑拾柒│
│  │        │關山鎮關山舊│0000000000│          │年。未扣案之│
│  │        │火車站前。  │900號行動 │          │手機序號IMEI│
│  │        │            │電話搭配門│          │000000000000│
│  │        │            │號00000000│          │900號行動電 │
│  │        │            │64號聯絡張│          │話及門號0927│
│  │        │            │國正後，在│          │011664號SIM │
│  │        │            │上開時地販│          │卡沒收之，如│
│  │        │            │賣海洛因給│          │全部或一部不│
│  │        │            │張國正。  │          │能沒收時，追│
│  │        │            │          │          │徵其價額或以│
│  │        │            │          │          │其財產抵償之│
│  │        │            │          │          │。未扣案販賣│
│  │        │            │          │          │第一級毒品所│
│  │        │            │          │          │得新臺幣壹仟│
│  │        │            │          │          │元沒收，如全│
│  │        │            │          │          │部或一部不能│
│  │        │            │          │          │沒收時，以其│
│  │        │            │          │          │財產抵償之。│
├─┼────┼──────┼─────┼─────┼──────┤
│10│林賢良  │98年3月17日 │由乙○○使│2,000元海 │乙○○販賣第│
│  │        │下午5時許， │用其所有之│洛因1包。 │一級毒品，處│
│  │        │在臺東縣臺東│0000000000│          │有期徒刑拾柒│
│  │        │市○○路○段 │號行動電話│          │年。扣案之銀│
│  │        │101號中油富 │聯絡林賢良│          │色OKWAP行動 │
│  │        │岡加油站。  │後，乙○○│          │電話、門號09│
│  │        │            │於上開時地│          │00000000號SI│
│  │        │            │，販賣海洛│          │M卡及未扣案 │
│  │        │            │因給林賢良│          │販賣第一級毒│
│  │        │            │。        │          │品所得新臺幣│
│  │        │            │          │          │貳仟元均沒收│
│  │        │            │          │          │。犯罪所得部│
│  │        │            │          │          │分，如全部或│
│  │        │            │          │          │一部不能沒收│
│  │        │            │          │          │時，以其財產│
│  │        │            │          │          │抵償之。    │
├─┼────┼──────┼─────┼─────┼──────┤
│11│林賢良  │98年4月5日下│由乙○○以│2,000元海 │乙○○販賣第│
│  │        │午2時許，在 │其所有手機│洛因1包。 │一級毒品，處│
│  │        │臺東縣臺東市│序號IMEI35│          │有期徒刑拾柒│
│  │        │吉林路2段725│0000000000│          │年。未扣案之│
│  │        │號中油富岡加│900號行動 │          │手機序號IMEI│
│  │        │油站。      │電話搭配門│          │000000000000│
│  │        │            │號00000000│          │900號行動電 │
│  │        │            │64號聯絡林│          │話及門號0927│
│  │        │            │賢良後，在│          │011664號SIM │
│  │        │            │上開時地販│          │卡沒收之，如│
│  │        │            │賣海洛因給│          │全部或一部不│
│  │        │            │林賢良。  │          │能沒收時，追│
│  │        │            │          │          │徵其價額或以│
│  │        │            │          │          │其財產抵償之│
│  │        │            │          │          │。未扣案販賣│
│  │        │            │          │          │第一級毒品所│
│  │        │            │          │          │得新臺幣貳仟│
│  │        │            │          │          │元沒收，如全│
│  │        │            │          │          │部或一部不能│
│  │        │            │          │          │沒收時，以其│
│  │        │            │          │          │財產抵償之。│
├─┼────┼──────┼─────┼─────┼──────┤
│12│邱久江  │98年4月8日下│由邱久江撥│1,000元海 │乙○○販賣第│
│  │        │午1時許，在 │打行動電話│洛因1包。 │一級毒品，處│
│  │        │臺東縣關山鎮│給乙○○後│          │有期徒刑拾柒│
│  │        │和平路87之4 │(乙○○所 │          │年。未扣案之│
│  │        │號張國正舊家│有手機序號│          │手機序號IMEI│
│  │        │。          │IMEI355085│          │000000000000│
│  │        │            │000000000 │          │020號行動電 │
│  │        │            │號行動電話│          │話及門號0927│
│  │        │            │搭配門號09│          │011664號SIM │
│  │        │            │00000000號│          │卡沒收之，如│
│  │        │            │)，乙○○ │          │全部或一部不│
│  │        │            │在上開時地│          │能沒收時，追│
│  │        │            │販賣海洛因│          │徵其價額或以│
│  │        │            │給邱久江。│          │其財產抵償之│
│  │        │            │          │          │。未扣案販賣│
│  │        │            │          │          │第一級毒品所│
│  │        │            │          │          │得新臺幣壹仟│
│  │        │            │          │          │元沒收，如全│
│  │        │            │          │          │部或一部不能│
│  │        │            │          │          │沒收時，以其│
│  │        │            │          │          │財產抵償之。│
├─┼────┼──────┼─────┼─────┼──────┤
│13│邱久江  │98年4月12日 │由邱久江撥│1,000元海 │乙○○販賣第│
│  │        │下午1時許， │打行動電話│洛因1包。 │一級毒品，處│
│  │        │在臺東縣關山│給乙○○後│          │有期徒刑拾柒│
│  │        │鎮○○路87之│(乙○○所 │          │年。未扣案之│
│  │        │4號張國正舊 │有手機序號│          │手機序號IMEI│
│  │        │家。        │IMEI354914│          │000000000000│
│  │        │            │000000000 │          │900號行動電 │
│  │        │            │行動電話搭│          │話及門號0989│
│  │        │            │配門號0989│          │855300號SIM │
│  │        │            │855300號) │          │卡沒收之，如│
│  │        │            │，乙○○在│          │全部或一部不│
│  │        │            │上開時地販│          │能沒收時，追│
│  │        │            │賣海洛因給│          │徵其價額或以│
│  │        │            │邱久江。  │          │其財產抵償之│
│  │        │            │          │          │。未扣案販賣│
│  │        │            │          │          │第一級毒品所│
│  │        │            │          │          │得新臺幣壹仟│
│  │        │            │          │          │元沒收，如全│
│  │        │            │          │          │部或一部不能│
│  │        │            │          │          │沒收時，以其│
│  │        │            │          │          │財產抵償之。│
├─┼────┼──────┼─────┼─────┼──────┤
│14│曾光志  │98年4月4日上│由乙○○以│1,000元海 │乙○○販賣第│
│  │        │午11時許，在│其所有手機│洛因1包。 │一級毒品，處│
│  │        │臺東縣關山鎮│序號IMEI35│          │有期徒刑拾柒│
│  │        │和平路71之1 │0000000000│          │年。未扣案之│
│  │        │號百事網網咖│900號行動 │          │手機序號IMEI│
│  │        │。          │電話搭配門│          │000000000000│
│  │        │            │號00000000│          │900號行動電 │
│  │        │            │64號聯絡曾│          │話及門號0927│
│  │        │            │光志後，在│          │011664號SIM │
│  │        │            │上開時地販│          │卡沒收之，如│
│  │        │            │賣海洛因給│          │全部或一部不│
│  │        │            │曾光志。  │          │能沒收時，追│
│  │        │            │          │          │徵其價額或以│
│  │        │            │          │          │其財產抵償之│
│  │        │            │          │          │。未扣案販賣│
│  │        │            │          │          │第一級毒品所│
│  │        │            │          │          │得新臺幣壹仟│
│  │        │            │          │          │元沒收，如全│
│  │        │            │          │          │部或一部不能│
│  │        │            │          │          │沒收時，以其│
│  │        │            │          │          │財產抵償之。│
├─┼────┼──────┼─────┼─────┼──────┤
│15│曾光志  │98年4月6日上│由曾光志撥│2,000元海 │乙○○販賣第│
│  │        │午11時許，在│打行動電話│洛因1包。 │一級毒品，處│
│  │        │臺東縣關山鎮│給乙○○後│          │有期徒刑拾柒│
│  │        │和平路87之4 │(乙○○所 │          │年。未扣案之│
│  │        │號張國正舊家│有手機序號│          │手機序號IMEI│
│  │        │。          │IMEI354914│          │000000000000│
│  │        │            │000000000 │          │900號行動電 │
│  │        │            │行動電話搭│          │話及門號0927│
│  │        │            │配門號0927│          │011664號SIM │
│  │        │            │011664號) │          │卡沒收之，如│
│  │        │            │，乙○○在│          │全部或一部不│
│  │        │            │上開時地販│          │能沒收時，追│
│  │        │            │賣海洛因給│          │徵其價額或以│
│  │        │            │曾光志。  │          │其財產抵償之│
│  │        │            │          │          │。未扣案販賣│
│  │        │            │          │          │第一級毒品所│
│  │        │            │          │          │得新臺幣貳仟│
│  │        │            │          │          │元沒收，如全│
│  │        │            │          │          │部或一部不能│
│  │        │            │          │          │沒收時，以其│
│  │        │            │          │          │財產抵償之。│
├─┼────┼──────┼─────┼─────┼──────┤
│16│曾光志  │98年4月8日下│由曾光志撥│1,000元海 │乙○○販賣第│
│  │        │午1時許，在 │打行動電話│洛因1包。 │一級毒品，處│
│  │        │臺東縣關山鎮│給乙○○後│          │有期徒刑拾柒│
│  │        │和平路87之4 │(乙○○所 │          │年。未扣案之│
│  │        │號張國正舊家│有手機序號│          │手機序號IMEI│
│  │        │。          │IMEI354914│          │000000000000│
│  │        │            │000000000 │          │900號行動電 │
│  │        │            │行動電話搭│          │話及門號0927│
│  │        │            │配門號0927│          │011664號SIM │
│  │        │            │011664號) │          │卡沒收之，如│
│  │        │            │，乙○○在│          │全部或一部不│
│  │        │            │上開時地販│          │能沒收時，追│
│  │        │            │賣海洛因給│          │徵其價額或以│
│  │        │            │曾光志。  │          │其財產抵償之│
│  │        │            │          │          │。未扣案販賣│
│  │        │            │          │          │第一級毒品所│
│  │        │            │          │          │得新臺幣壹仟│
│  │        │            │          │          │元沒收，如全│
│  │        │            │          │          │部或一部不能│
│  │        │            │          │          │沒收時，以其│
│  │        │            │          │          │財產抵償之。│
├─┼────┼──────┼─────┼─────┼──────┤
│17│曾光志  │98年4月10日 │由乙○○以│1,000元海 │乙○○販賣第│
│  │        │晚上8時許， │其所有手機│洛因1包。 │一級毒品，處│
│  │        │在臺東縣關山│序號IMEI35│          │有期徒刑拾柒│
│  │        │鎮里壟里示範│0000000000│          │年。未扣案之│
│  │        │公墓。      │900號行動 │          │手機序號IMEI│
│  │        │            │電話搭配門│          │000000000000│
│  │        │            │號00000000│          │900號行動電 │
│  │        │            │39號聯絡曾│          │話及門號0989│
│  │        │            │光志後，在│          │840239號SIM │
│  │        │            │上開時地販│          │卡沒收之，如│
│  │        │            │賣海洛因給│          │全部或一部不│
│  │        │            │曾光志。  │          │能沒收時，追│
│  │        │            │          │          │徵其價額或以│
│  │        │            │          │          │其財產抵償之│
│  │        │            │          │          │。未扣案販賣│
│  │        │            │          │          │第一級毒品所│
│  │        │            │          │          │得新臺幣壹仟│
│  │        │            │          │          │元沒收，如全│
│  │        │            │          │          │部或一部不能│
│  │        │            │          │          │沒收時，以其│
│  │        │            │          │          │財產抵償之。│
├─┼────┼──────┼─────┼─────┼──────┤
│18│阮坤旗  │98年4月8日下│由阮坤旗撥│2,000元海 │乙○○販賣第│
│  │        │午4時許，在 │打行動電話│洛因1包。 │一級毒品，處│
│  │        │臺東縣關山鎮│給乙○○後│          │有期徒刑拾柒│
│  │        │關山舊火車站│(乙○○所 │          │年。未扣案之│
│  │        │前。        │有手機序號│          │手機序號IMEI│
│  │        │            │IMEI355085│          │000000000000│
│  │        │            │000000000 │          │020號行動電 │
│  │        │            │號行動電話│          │話及門號0927│
│  │        │            │搭配門號09│          │011664號SIM │
│  │        │            │00000000號│          │卡沒收之，如│
│  │        │            │)，乙○○ │          │全部或一部不│
│  │        │            │在上開時地│          │能沒收時，追│
│  │        │            │販賣海洛因│          │徵其價額或以│
│  │        │            │給阮坤旗。│          │其財產抵償之│
│  │        │            │          │          │。未扣案販賣│
│  │        │            │          │          │第一級毒品所│
│  │        │            │          │          │得新臺幣貳仟│
│  │        │            │          │          │元沒收，如全│
│  │        │            │          │          │部或一部不能│
│  │        │            │          │          │沒收時，以其│
│  │        │            │          │          │財產抵償之。│
└─┴────┴──────┴─────┴─────┴──────┘
附表三、沒收部分：
┌─┬───────┬─────────┬───────────┐
│編│扣沒收物      │所有人            │是否扣案              │
│號│              │                  │                      │
├─┼───────┼─────────┼───────────┤
│1 │銀色OKWAP行動 │乙○○            │有扣案。              │
│  │電話壹支、門號│                  │                      │
│  │0000000000SIM │                  │                      │
│  │卡壹張。      │                  │                      │
├─┼───────┼─────────┼───────────┤
│2 │手機序號IMEI35│乙○○            │未扣案。              │
│  │0000000000900 │                  │                      │
│  │號行動電話及手│                  │                      │
│  │機序號IMEI3550│                  │                      │
│  │00000000000號 │                  │                      │
│  │行動電話各壹支│                  │                      │
│  │。            │                  │                      │
├─┼───────┼─────────┼───────────┤
│3 │門號0000000000│乙○○            │未扣案。              │
│  │號、0000000000│                  │                      │
│  │號、0000000000│                  │                      │
│  │號SIM卡各壹張 │                  │                      │
│  │。            │                  │                      │
└─┴───────┴─────────┴───────────┘

司法院資訊處製作；財團法人民間司法改革基金會備份。
